【裁判字號】    96,簡上,1073
【裁判日期】    970321
【裁判案由】    竊盜
【裁判全文】
臺灣板橋地方法院刑事判決            96年度簡上字第1073號
上  訴  人
即  被  告  乙○○
上列上訴人因竊盜案件，不服本院96年度簡字第6879號中華民國
96年10月26日第一審判決（聲請案號：96年度偵字第19677 號）
，提起上訴，本院管轄之第二審合議庭判決如下：
    主  文
上訴駁回。
    事實及理由
一、本案經本院審理結果，認第一審簡易判決認被告乙○○犯刑
    法第320 條第1 項之竊盜罪，判處有期徒刑三月，如易科罰
    金以新臺幣一千元折算一日，除事實所認被告竊盜犯罪地點
    係被害人甲○○於其三樓住處樓下後方空地，僅搭建有屋頂
    四周無牆之戶外開放式處所，作為堆置其所有可利用之金屬
    鐵條類材料使用，另被告所竊之「黑鐵塊」應係「黑鐵板」
    ，應予補充敘明外，其餘認事用法及量刑均無不當，應予維
    持，並引用如附件第一審判決書記載之事實、證據及理由。
二、上訴意旨略以：上訴人即被告乙○○本件撿拾物品，係放置
    在倉庫旁之防火巷，而非倉庫內，且其撿拾之物，只有破舊
    之鋁門框架係屬被害人之物，至其中黑鐵板，則係另外有人
    丟棄之物，該人當時亦在現場，並表明該物係他丟棄不要的
    ，所以他不予追究即離去，另本件案發現場所謂「倉庫」，
    實際上係在兩棟房屋間前後無門之空地，堆放有一些鋼鐵材
    料和幾台機器，嚴格講應只算是臨時工作之作業場地而已，
    又被告係因失業，為生活所困，故而四處撿拾資源回收物變
    賣，如有竊盜動機，當可直接搬取該處較貴重之物品、工具
    ，豈有僅搬取防火巷內僅值2 、3 百元之廢棄物，其並無竊
    盜犯意，爰提起上訴云云。
三、但查，原審判決所認被告之犯罪事實，業據被害人甲○○於
    警詢、偵查中指證綦詳，復經本院傳訊被害人甲○○到庭結
    證指訴屬實，此外並有臺北縣政府警察局樹林分局搜索、扣
    押筆錄、贓物認領保管單、現場照片附卷可稽，被告上開所
    辯云云，與上述事證不符，顯不足採。是綜上所述，原審判
    決認事用法，核無不合，另衡諸被告為累犯、本件犯罪動機
    、手段、對被害人所生危害、所獲不法利益、犯後態度等一
    切情狀，原審判決量刑亦屬妥適。而被告上訴意旨仍執詞否
    認，顯無理由，自應予駁回。
四、末被告經合法傳喚，無正當之理由不到庭，爰依刑事訴訟法
    第371 條規定，不待其陳述，逕為判決，附此敘明。
據上論斷，應依刑事訴訟法第455 條之1 第1 項、第3 項、第36
8 條、第373 條、第371條，判決如主文。
本案經檢察官靳開聖到庭執行職務
中    華    民    國    97    年    3     月    21    日
                刑事第三庭  審判長法  官  王  屏  夏
                                  法  官  王  偉  光
                                  法  官  彭  全  曄
以上正本證明與原本無異
本件不得上訴
                                  書記官  洪  紹  甄
中    華    民    國    97    年    3     月    25    日
附錄本案論罪科刑法條全文：刑法第320條
中華民國刑法第320條
意圖為自己或第三人不法之所有，而竊取他人之動產者，為竊盜
罪，處 5 年以下有期徒刑、拘役或 5 百元以下罰金。
意圖為自己或第三人不法之利益，而竊佔他人之不動產者，依前
項之規定處斷。
前二項之未遂犯罰之。
--------------------------------------------------------
附件：


司法院資訊處製作；財團法人民間司法改革基金會備份。
